臺灣高等法院臺中分院刑事裁定　
110年度毒抗字第529號
抗  告  人  
即  被  告  林玟瑞


上列抗告人因違反毒品危害防制條例案件，不服臺灣臺中地方法
院110年度毒聲字第445號中華民國110年3月26日裁定（偵查案號
：臺灣臺中地方檢察署110年度毒偵字第216號；聲請案號：110
年度聲觀字第333號），提起抗告，本院裁定如下：
    主  文
抗告駁回。
    理  由
一、本件抗告人即被告甲○○（下稱被告）抗告意旨詳如附件所載
    。
二、按犯毒品條例第10條之罪者，檢察官應聲請法院裁定，令被
    告入勒戒處所觀察、勒戒，其期間不得逾2月；依前項規定
    為觀察、勒戒或強制戒治執行完畢釋放後，3年後再犯第10
    條之罪者，適用前2項之規定，毒品條例第20條第1項、第3
    項分別定有明文。
三、經查：
　㈠被告基於施用第二級毒品之犯意，於民國109年11月18日1時1
    7分為警採尿往前回溯96小時內之某時，於其位在臺中市○○
    區○○路000巷0弄000○0號之住處內，以將第二級毒品甲基安
    非他命放入玻璃球內燒烤後吸食煙霧之方式，施用第二級毒
    品甲基安非他命1次。嗣於109年11月18日1時17分許，為警
    持臺灣臺中地方檢察署檢察官核發之鑑定許可書採集其尿液
    送驗，結果呈安非他命及甲基安非他命陽性反應（安非他命
    濃度1270ng/mL、甲基安非他命濃度8890ng/mL）等情，此有
    臺中市政府警察局烏日分局委託鑑驗尿液代號與真實姓名對
    照表、正修科技大學超微量研究科技中心尿液檢驗報告各1
    份附卷可稽。是被告確有於前揭時、地，施用第二級毒品甲
    基安非他命1次之犯行，堪信為真。
  ㈡被告前於99年間因施用毒品案件，經原審裁定送觀察、勒戒
    ，於99年1月22日因無繼續施用傾向，執行完畢釋放等情，
    有臺灣高等法院被告前案紀錄表1份附卷可稽，被告於上開
    執行完畢釋放後，逾3年始再犯本件施用第二級毒品犯行，
    自應由檢察官於個案中裁量再為「附命完成戒癮治療之緩起
    訴處分」或「聲請法院裁定觀察、勒戒」。檢察官既就本件
    聲請法院裁定送觀察、勒戒，原審並無裁量餘地，應予尊重
    ，因而認被告確有施用第二級毒品犯行，依毒品危害防制條
    例第20條第1項規定，裁准被告應送勒戒處所觀察、勒戒，
    其期間不得逾2月，本院經核其認事用法並無違誤。
  ㈢至被告以其家庭、工作因素，及於110年4月2日自行至中山醫
    學大學附設醫院戒癮治療為由，認無觀察、勒戒必要等語提
    起抗告。然查，毒品危害防制條例本身所規定之觀察、勒戒
    及強制戒治等保安處分，雖兼具自由刑性質，卻有刑罰不可
    替代之教化治療作用，且觀察、勒戒既屬用以矯治、預防行
    為人反社會性格，而具社會保安功能之保安處分，當無因行
    為人之個人或家庭因素而免予執行之理；至被告前往醫療院
    所接受戒癮治療，並非在本案犯罪未發覺前，即與毒品危害
    防制條例第21條「㈠犯第10條之罪者，於犯罪未發覺前，自
    動向衛生福利部指定之醫療機構請求治療，醫療機構免將請
    求治療者送法院或檢察機關；㈡依前項規定治療中經查獲之
    被告或少年，應由檢察官為不起訴之處分或由少年法院（地
    方法院少年法庭）為不付審理之裁定。但以一次為限。」之
    規定不合，故被告抗告所執均無理由，應予駁回。
據上論斷，應依刑事訴訟法第412條，裁定如主文。
中　　華　　民　　國　　110 　年　　5 　　月　　6 　　日
            刑事第八庭　  審判長法　官　林  清  鈞
                                法　官　郭  瑞  祥
                                法　官　簡  婉  倫
以上正本證明與原本無異。
不得再抗告。
                                書記官  林　書　慶
中　　華　　民　　國　　110 　年　　5 　　月　　6 　　日